【裁判字號】    89,易,305
【裁判日期】    890407
【裁判案由】    贓物
【裁判全文】
臺灣彰化地方法院刑事判決                       八十九年度易字第三五號
    公  訴  人  臺灣彰化地方法院檢察署檢察官
    被      告  甲○○
右列被告因贓物案件，經檢察官提起公訴(八十八年度偵字第七三三三號)，本院判
決如左：
    主  文
甲○○連續故買贓物，累犯，處有期徒刑參月。
    事  實
一、甲○○曾於民國八十年間因犯贓物罪，經本院於八十一年一月二十八日判處有期
    徒刑六月，緩刑三年確定，緩刑期滿未經撤銷，以已執行完畢論。詎仍不知悔改
    ，復在彰化縣彰化市○○路○段二四六號，其所經營欣侑佳企業股份有限公司之
    汽車零件拆解廠，其明知丙○○（另案偵辦）於附表編號一、二所示之時間、地
    點，向其兜售之自用小客車零件係屬來源不明之贓物，竟仍基於概括犯意，連續
    以附表所示之價格，向丙○○購買。嗣於民國八十八年六月一日十二時三十分，
    為警持台灣台中地方法院檢察署檢察官簽發之搜索票，在上開拆解廠查獲該批零
    件。
二、案經彰化縣警察局移送台灣台中地方法院檢察署呈請台灣高等法院台中分院檢察
    署檢察長核轉臺灣彰化地方法院檢察署檢察官偵查起訴。
    理  由
一、訊據被告甲○○固坦承於右揭時、地向丙○○買受附表所示之汽車零件之事實，
    惟矢口否認涉有何故買贓物犯行，辯稱：其不知該汽車零件係贓物云云。惟查，
    附表所示之汽車零件為失竊之車輛上之零件，係屬贓物一節，業經被害人戊○○
    、乙○○、丁○○、己○○於警訊時指述綦詳，並有贓物認領保管單四紙、車輛
    竊盜、車牌失竊資料個別查詢報表四紙、彰化縣警察局車輛、車牌尋獲電腦輸入
    單二紙、照片十二張等附卷足稽。又被告於警訊中供承：其所購得之汽車零件上
    可供辨識之條碼均已遭磨損等語，衡諸常情，車輛失竊後為達銷贓之目的，將零
    件拆解再出售零件予他人者所在多有，被告既為經營汽車零件拆解廠專業之人，
    且本件汽車零件上可供辨識之條碼均已遭磨損之等情亦知之甚詳，豈有不懷疑該
    零件為贓物之理？況被告於偵查中復供稱：不知鄧正中從事何業，亦未說明來源
    ，其屢次撥丙○○所留之電話號碼欲與丙○○聯絡，惟該電話號碼又屢次改號，
    另於警訊中供承: 該批零件係其在彰化縣彰化市之某處非店面之路邊向丙○○購
    得等語，則被告於非一般汽車零件交易之場所，向難以聯絡之人購買來路不明之
    汽車零件，更應有該零件係屬贓物之認識，是被告所辯顯與一般經驗常情不符，
    無非係卸詞不足採信，被告犯行堪以認定。
二、核被告所為，係犯刑法第三百四十九條第二項之故買贓物罪。其先後二次故買贓
    物犯行，時間緊接，犯罪構成要件相同，顯係基於概括犯意而為之，為連續犯，
    應依刑法第五十六條之規定，論以一罪並加重其刑。被告曾於八十年間因犯贓物
    罪，經本院於八十一年一月二十八日判處有期徒刑六月，緩刑三年確定，緩刑期
    滿未經撤銷，以已執行完畢論，有台灣高等法院被告全國前案紀錄表乙份附卷足
    按，其於五年內再犯本案有期徒刑以上之罪，為累犯，應依法應加重其刑。爰審
    酌被告犯罪之動機、目的、手段、故買物品之價值、所生之危害、前已有贓物前
    科仍不知警惕悔改及犯罪後之態度等一切情狀，量處如主文所示之刑。
據上論斷，應依刑事訴訟法第二百九十九條第一項前段，刑法第五十六條、第三百四
十九條第二項、第四十七條，罰金罰鍰提高標準條例第一條前段，判決如主文。
本案經檢察官林俞妙到庭執行職務。
中    華    民    國    八十九    年      四        月        七        日
                                臺灣彰化地方法院刑事第三庭
                                    法      官  吳俊螢
右正本證明與原本無異。
如不服本判決，應於送達後十日內向本院提出上訴狀(須附繕本)。
告訴人或被害人對於判決如有不服具備理由請求檢察官上訴者，其上訴期間之計算係
以檢察官收受判決正本之日期為準。
                                    法院書記官
中    華    民    國    八十一    年              月                  日


司法院資訊處製作；財團法人民間司法改革基金會備份。
